【裁判字號】    92,訴,2338
【裁判日期】    921217
【裁判案由】    毒品危害防制條例
【裁判全文】
臺灣高雄地方法院刑事簡式判決                    九十二年度訴字第二三三八號
    公  訴  人  臺灣高雄地方法院檢察署檢察官
    被      告  甲○○
右列被告因違反毒品危害防制條例案件，茲經檢察官提起公訴（九十二年度毒偵字第
三六九三號），及移
式審判程序判決如左：
    主  文
甲○○連續施用第一級毒品，累犯，處有期徒刑拾月。
扣案如附表所示之物均沒收銷燬之。
    事  實
一、甲○○曾於民國八十四年間，因違反肅清煙毒條例案件，經台灣高等法院高雄分
    院判處有期徒刑三年確定，自八十五年十一月十一日入監服刑，甫於八十八年十
    月十六日假釋出獄，刑期至八十八年十一月一日屆滿，以已執行完畢論。又於八
    十九年間，因施用毒品案件，經強制戒治期滿，由台灣高雄地方法院檢察署檢察
    官於九十年八月十四日以九十年度戒毒偵字第九二○號不起訴處分確定。詎於五
    年內又基於施用第一級毒品之概括犯意，連續於九十二年六月五日及同年七月十
    五日，在高雄縣路竹鄉友人住所，施用第一級毒品海洛因二次，嗣分別於九十二
    年六月五日十七時許及同年七月十七日十二時許，在高雄縣路竹鄉○○路一八○
    號之一及同鄉○○村○○路五七八巷一號為警查獲，並分別扣得如附表所示含有
    第一級毒品海洛因殘渣之物。
二、案經高雄縣政府警察局湖內分局報告臺灣高雄地方法院檢察署檢察官偵查起訴及
    移送本院併案審理。
    理  由
一、本件被告所犯為死刑、無期徒刑或最輕本刑為三年以上有期徒刑以外之罪，其於
    準備程序中就被訴事實為有罪之陳述，經法官告知簡式審判程序之旨，並聽取公
    訴人之意見後，爰依刑事訴訟法第二百七十三條之一第一項規定，裁定由受命法
    官獨任進行簡式審判程序，合先敘明。
二、訊據被告甲○○對於右揭時、地施用第一級毒品海洛因之行為，均坦承不諱。且
    被告前後兩次為警查獲時，經採尿送驗及複驗結果，均呈嗎啡陽性反應，此分別
    有高雄縣政府衛生局九十二年六月十七日九二煙檢字第一○八四號、九十二年七
    月三十一日九二煙檢字第一三四九號煙毒尿液檢驗成績書及高雄醫學大學附設中
    和紀念醫院編號九二○七─一五六號濫用藥物尿液檢驗報告各一紙在卷可稽。此
    外，並有如附表所示之物扣案足資佐證，事證明確，從而其有於前揭時間施用第
    一級毒品海洛因之犯行，洵堪認定。又被告曾於八十九年間，因施用毒品案件，
    經強制戒治期滿，由台灣高雄地方法院檢察署檢察官於九十年八月十四日以九十
    年度戒毒偵字第九二○號不起訴處分確定，有前開不起訴處分書一紙附卷可佐，
    其於五年內再犯毒品危害防制條例第十條之罪，依同條例第二十條第三項之規定
    ，應依法論科。
三、核被告所為，係犯毒品危害防制條例第十條第一項之罪。其持有毒品之低度行為
    為施用毒品之高度行為所吸收，不另論罪。被告前後二次施用第一級毒品之行為
    ，時間緊接，所犯構成要件相同之罪，顯係基於概括犯意為之，為連續犯，應依
    刑法第五十六條之規定，以一罪論，並加重其刑。被告曾於八十四年間，因違反
    肅清煙毒條例案件，經台灣高等法院高雄分院判處有期徒刑三年確定，自八十五
    年十一月十一日入監服刑，甫於八十八年十月十六日假釋出獄，刑期至八十八年
    十一月一日屆滿，以已執行完畢論，有台灣高等法院被告全國前案紀錄表及台灣
    高雄地方法院檢察署刑案資料查註紀錄表各一份在卷可按，其前受有期徒刑之執
    行完畢後，五年內再犯本件有期徒刑以上之罪，為累犯，應依刑法第四十七條之
    規定，遞加重其刑。爰審酌被告施用毒品之犯行，性質上乃屬對自我身心健康之
    自戕行為，其行為本身對社會所造成之損害並非直接、巨大，及其犯罪動機、目
    的、手段、所生危害，以及被告前已有施用毒品之犯行，經戒治後仍不知悔改等
    之一切情狀，量處如主文所示之刑。扣案如附表所示之物經鑑定結果，均含有第
    一級毒品海洛因殘渣反應，亦有如附表所示之檢驗報告在卷可按，且在客觀上已
    無法剝離，應視同毒品危害防制條例第十八條之毒品，不問屬於被告與否，均予
    宣告沒收並銷燬之。
四、移送併案審理之犯罪事實，與本件起訴之犯罪事實，具有連續犯之裁判上一罪之
    關係，已如前述，自為本件起訴效力所及，本院自當併予審理，附此敘明。
據上論斷，應依刑事訴訟法第二百七十三條之一第一項、第二百八十四條之一、第二
百九十九條第一項前段，毒品危害防制條例第十條第一項、第十八條第一項，刑法第
十一條前段、第五十六條、第四十七條，判決如主文。
本件經檢察官彭斐虹到庭執行職務。
中      華民      國      九十二    年      十二    月    十七    日
                                     台灣高雄地方法院刑事第六庭
                                         法  官    高英賓
右正本證明與原本無異。
如不服本判決，應於判決送達後十日內，向本院提出上訴狀。
                                         書記官    林雯琪
中      華      民      國      九十二    年      十二    月    十八    日
附表：
┌───────────────────────────────────┐
│           ◎九十二年六月五日為警查獲時扣案之物品                     │
├─────────┬─────────────────────────┤
│  物品名稱及數量  │          鑑    定    報    告                    │
├─────────┼─────────────────────────┤
│注射針筒壹支      │高雄醫學大學附設中和紀念醫院0000-000號檢驗報告    │
├─────────┼─────────────────────────┤
│海洛因殘渣袋壹只  │同右0000-000號檢驗報告                            │
├─────────┴─────────────────────────┤
│           ◎九十二年七月十七日為警查獲時扣案之物品                   │
├─────────┬─────────────────────────┤
│  物品名稱及數量  │          鑑    定    報    告                    │
├─────────┼─────────────────────────┤
│注射針筒伍支      │同右9211-22號鑑定報告                             │
├─────────┼─────────────────────────┤
│夾鏈袋參只        │同右9211-23號鑑定報告                             │
├─────────┼─────────────────────────┤
│塑膠吸管壹支      │同右9211-24號鑑定報告                             │
└─────────┴─────────────────────────┘
附錄論罪科刑法條：
毒品危害防制條例第十條第一項
施用第一級毒品者，處六月以上五年以下有期徒刑。


司法院資訊處製作；財團法人民間司法改革基金會備份。
